---
output: github_document
---

<!-- README.md is generated from README.Rmd. Please edit that file -->

```{r, include = FALSE}
knitr::opts_chunk$set(
  collapse = TRUE,
  comment = "#>",
  fig.path = "man/figures/README-",
  out.width = "100%",
  dpi = 320
)
```


# InraeThemes

<!-- badges: start -->
[![Lifecycle: experimental](https://img.shields.io/badge/lifecycle-experimental-orange.svg)](https://www.tidyverse.org/lifecycle/#experimental)
<!-- badges: end -->


InraeThemes est un package proposant une variété de templates (Rmarkdown) et de thèmes (ggplot) qui respectent la charte graphique INRAE.

**Attention : Ces modèles nécessitent l'installation de 2 polices adoptées dans la charte graphique INRAE : "Raleway" et "Avenir Next Pro".**
 
## Installation

Le package peut-être installé via :

``` r
# install.packages("devtools")
devtools::install_github("davidcarayon/InraeThemes")
```

## Exemple

Voici un exemple de graphique utilisant un thème ggplot INRAE :

```{r example, message = FALSE}
library(InraeThemes)
library(ggplot2)

ggplot(mtcars, aes(x=wt, y=mpg)) +
  geom_point(aes(color = as.factor(gear)))+
  scale_color_inrae_n5()+
  geom_smooth(color = couleurs_inrae[1]) +
  labs(x = "Valeur de X", y = "Valeur de Y", title = "Titre du graphique", subtitle = "Sous-titre", color = "couleur") +
  theme_inrae()
```

## Utilisation de modèles

Ce package permet de rédiger des rapports pré-formatés au style INRAE. Le modèle est directement accessible dans Rstudio via `File > New File > Rmarkdown > From Template`.
