--- 
title: "Titre du document"
author: "Auteur"
date: "`r Sys.Date()` | Unité de Recherche"
site: bookdown::bookdown_site
documentclass: book
bibliography: [book.bib, packages.bib]
biblio-style: apalike
link-citations: yes
description: ""
---

# A propos

Ce document est un rapport au format {bookdown} généré par le package {InraeThemes}.

Ce template est assez peu différent du modèle de départ proposé par {bookdown}. Le fichier `styles.css` a simplement été modifié afin de correspondre à la charte graphique INRAE.

La sortie par défaut est livre HTML au format gitbook. Pour une sortie PDF, il suffit de passer par un `rmarkdown::render_site(output_format = 'bookdown::pdf_book', encoding = 'UTF-8')`. 

**TO-DO : Personnaliser la sortie PDF dans le préambule LaTeX**. Toute aide est la bienvenue !

Vous êtes bien spur libres de personnaliser le CSS de ce modèle à vos goûts (cf. documentation [bookdown](https://bookdown.org/) et vos suggestions sont les bienvenues sur le [Github InraeThemes](https://github.com/davidcarayon/InraeThemes/issues) !

##  Prerequisites

This is a _sample_ book written in **Markdown**. You can use anything that Pandoc's Markdown supports, e.g., a math equation $a^2 + b^2 = c^2$.

The **bookdown** package can be installed from CRAN or Github:

```{r eval=FALSE}
install.packages("bookdown")
# or the development version
# devtools::install_github("rstudio/bookdown")
```

Remember each Rmd file contains one and only one chapter, and a chapter is defined by the first-level heading `#`.

To compile this example to PDF, you need XeLaTeX. You are recommended to install TinyTeX (which includes XeLaTeX): <https://yihui.org/tinytex/>.

```{r include=FALSE}
# automatically create a bib database for R packages
knitr::write_bib(c(
  .packages(), 'bookdown', 'knitr', 'rmarkdown'
), 'packages.bib')
```
